【裁判字號】    97,勞訴,19
【裁判日期】    970609
【裁判案由】    確認僱傭關係存在等
【裁判全文】
臺灣板橋地方法院民事判決              97年度勞訴字第19號
原      告  乙○○
訴訟代理人  王耀星律師
被      告  萬年大飯店股份有限公司
法定代理人  甲○○
訴訟代理人  丙○○
上列當事人間請求確認僱傭關係存在等事件，經本院於民國97年
5 月22日言詞辯論終結，判決如下：
    主      文
原告之訴及假執行之聲請均駁回。
訴訟費用由原告負擔。
    事實及理由
一、原告主張：原告自民國（下同）90年5 月1 日起任職於被告
    公司，擔任客房清潔工作，詎96年1 月27日下班時，竟遭被
    告公司經理丙○○以原告平時工作態度及品質不佳，即原告
    對於所擔任之工作確不能勝任為由，當面告知原告「明天不
    用來了」，原告因而訴請被告給付資遣費及預告工資，惟經
    鈞院96年度勞簡上字第9 號民事確定判決認定被告並未終止
    兩造間之勞動契約，而廢棄原審所為原告勝訴判決，駁回原
    告之請求。可見兩造間之僱傭關係仍繼續存在，原告乃依上
    開確定判決於96年12月24日寄發存證信函予被告，請求依法
    復職，被告雖回函承認兩造間之僱傭關係存在，卻托詞「無
    空缺」，拒絕原告復職。被告公司於96年1 月27日之行為，
    依法不生終止兩造勞動契約之效力，兩造間之勞動契約仍屬
    合法存在，原告自得訴請確認。又被告公司之行為，已預示
    拒絕受領原告之勞務給付，故原告毋庸補服勞務，仍得請求
    被告依兩造間原約定之勞動條件，自96年1 月28日起至兩造
    間僱傭關係合法終止之日止按月給付薪資2 萬元等語。並聲
    明：(一)確認兩造間之僱傭關係存在。(二)被告應自96年1 月28
    日起至兩造間僱傭關係合法終止之日止按月給付原告2 萬元
    及自各該月薪資給付日之翌日起至清償日止依年息5%計算之
    利息。
二、被告則以：當初是原告自己不來上班，被告已將原告薪資結
    清，兩造間之僱傭關係在原告職離不再回來上班時即已終止
    ，被告回復原告之信函只是單純表示公司目前無空缺，無法
    讓原告再回被告公司，不代表承認兩造間仍有僱傭關係存在
    等語置辯，並求為判決駁回原告之訴。
三、兩造不爭執之事實：
    (一)原告自90年5 月1 日起受僱於被告，擔任客房清潔工作，
      每月薪資2 萬元。
    (二)原告自96年1 月28日起未再前往被告處所工作。
    (三)原告前曾以96年1 月27日遭被告解僱為由，依勞動基準法
      第16、17條規定請求被告給付資遣費及預告工資，經本院
      於96年12月18日以96年度勞簡上字第9 號判決將原告之訴
      駁回確定在案。
    (四)原告於前開訴訟判決後，寄發如原證2 所示之存證信函予
      被告，被告則以原證3 之存證信函回覆原告。
    (五)被告曾於97年3 月24、25、26日連績3 日在自由時報刊登
      廣告，徵求女房務。
四、兩造同意本件爭點如下：
    (一)兩造間之僱傭關係是否仍繼續存在？
    (二)原告請求被告自96年1 月28日起按月給付薪資2 萬元有無
      理由？
五、本院就上開爭點之判斷：
    (一)關於「兩造間之僱傭關係是否仍繼續存在」部分：
      查原告主張兩造間僱傭關係仍繼續存在，無非係以其未回
      被告公司上班是因對丙○○所言「明天不用來了」乙語有
      所誤解，並非故意不去工作，被告亦稱並未終止兩造間之
      勞動契約，又不能證明兩造有終止僱傭之情事，因此兩造
      間僱傭關係仍存在為其論據，並提出本院96年度勞簡上字
      第9 號民事判決影本1 件、存證信函影本2 件為證。然而
      ：
      (1)原告前以被告公司經理丙○○於96年1 月27日下班時告
        知「明天不用再來了」而將原告解僱為由，依勞動基準
        法第16、17條規定請求被告給付資遣費及預告工資，案
        經本院審理，認為丙○○對原告表示「再沒有整理好，
        明天就不要來了」之全句語意，僅係用以督促原告速將
        客房整理乾淨，並非終止兩造間勞動契約之意思表示，
        因而於96年12月28日以96年度勞簡上字第9 號民事判決
        將原審所為原告勝訴判決廢棄並駁回原告之訴，有原告
        所提本院上開判決在卷可稽。是該判決僅係認定被告公
        司無原告所指以「勞工對於所擔任之工作確不能勝任」
        為由而終止兩造間勞動契約之行為，並非認定兩造間之
        僱傭關係繼續存在，原告以上開判決逕自推論兩造間之
        僱傭關係仍繼續存在，洵非有理。
      (2)原告自96年1 月28日起即未再前往被告處所工作，為兩
        造所不爭執之事實，而原告對於被告已將96年1 月28日
        前實際工作期間之薪資結清，其後再支給薪資，亦未爭
        執，由原告自96年1 月28日起不再至被告公司上班，以
        及被告公司自96年1 月28日起亦不再支薪予原告之事實
        觀之，足認兩造均有自96年1 月28日起不再繼續僱傭關
        係之意，故被告辯稱兩造間之僱傭關係在原告職離不再
        回來上班時即已終止，非屬無據，兩造間之僱傭關係自
        96年1 月28日起即因合意而終止，堪可認定。
      (3)至原告於96年12月24日以原證2 之存證信函通知被告請
        求復職，乃係以本院前揭96年度勞簡上字第9 號判決認
        定兩造間之勞動契約並未終止為據，惟此乃係出於原告
        之誤認，已如前述，且兩造間僱傭關係已於96年1 月28
        日因合意而終止，原告於近1 年之後請求復職，應屬兩
        造間是否願另行成立一新的僱傭關係之題問，尚非原僱
        傭契約之繼續。再者，被告以原證3 回復原告之存證信
        函所載「茲因本公司萬年大飯店，員工及服務人員屆時
        已滿無空缺，短期無職位予與就任，待有空缺即時通知
        」等語，經核亦無承認兩造間僱傭關係仍存在之意，是
        以原證2 、原證3 之存證信函亦不足為有利於原告之認
        定。
    (二)關於「原告請求被告自96年1 月28日起按月給付薪資2 萬
      元有無理由」部分：
      兩造間之僱傭關係自96年1 月28日起即因合意而終止，既
      經認定如前，則原告請求被告自96年1 月28日起按月給付
      薪資2 萬元，自難認屬有理。
六、綜上所述，兩造間之僱傭關係業因合意而終止，原告訴請確
    認兩造間之僱傭關係存在，並請求被告自96年1 月28日起至
    兩造間僱傭關係合法終止之日止按月給付2 萬元，及自各該
    月薪資給付日之翌日起至清償日止依年息5%計算之利息，均
    無理由，不應准許。又原告假執行之聲請，因訴之駁回而失
    所附麗，爰併駁回之。
七、本件事證已臻明確，兩造所為之其他主張、陳述並所提之證
    據，經審酌後，認均與本件之結論無礙，不再一一論述，併
    予敘明。
八、訴訟費用負擔之依據：民事訴訟法第78條。
中    華    民    國    97    年    6     月    9     日
                        勞工法庭   法   官  程怡怡
以上正本係照原本作成
如對本判決上訴，須於判決送達後20日內向本院提出上訴狀
中    華    民    國    97    年    6     月    12    日
                                   書記官  華海珍


司法院資訊處製作；財團法人民間司法改革基金會備份。
